* 10-10-16
- Se acordó leer el estandar del SD-Host para tener una idea de
  como repartirlo

* 14-10-16
- Se asignó a Javier Peralta como coordinador y encargado de la
  bitácora y el plan de trabajo.
- Se asignaron los bloques. Se decidió que bloque que se ve ligeramente
  más simple, los registros se le asignarán a Javier Peralta para
  balancear el trabajo extra de ser el coordinador.

- Los demás bloques se asignaron mediante el ofrecimiento voluntario de
  los miembros del grupo:
- a Mario Zamora se le asignó el bloque de DAT control
- a Fabián se le asigno el bloque de CMD control
- a Abiel se se asignó el DMA

- Se acordó que cada quién va a leer con mayor detalle su bloque y
  preparará el plan detallado como lo van a implementar

* 01-11-16
- Se aseguro que todos tengan el los acceso al git publico, las
  políticas para el git que se acordaron son las siguientes, cada uno
  va a hacer un branch donde van trabajando, cuando un alguna parte
  importante este lista se hace un merge al master. Las reglas para
  el master son las siguientes: El código en el master debe de
  compilar sin errores. No es necesario que todo este implementado, pero
  la funcionalidad que si esta implementada debe de funcionar
  correctamente. Esto permite que los demás puedan probar su código
  contra el de los demás sin necesidad de preocuparse por errores de
  compilación.
- Se acuerda usar el tipo logic en vez de reg y wire porque Icarus y
  yosys soportan esto. Otras operaciones y expresiones de
  SistemVerilog no son soportadas por algunas de las dos herramientas,
  en general Yosys tiene más soporte de SystemVerilog que Icarus
- Se coordino una interfaz para registros, cada miembro de los otros
  bloque debe detallar cuales son los registros que ocupa escribir y
  pasárselos a Javier para que implemente el código necesario, para la
  lectura de los registros se dará una interfaz que de los valores de
  todos los registros y los otros bloques nada más los usan como una
  entrada constante
- Mario queda encargado de definir como es el buffer
- Se acordo usar un DMA de 32 bits

* 6-11-16
- Esta semana marca la primera fecha en la cual el profesor sugirió
  tener los bloques individuales listos. En el repositorio de código
  solo se encuentra subido una versión básica del bloque de registros.
- Abiel y Mario afirman que van a subir sus bloques en el transcurso
  de la semana.
- Fabián todavía esta leyendo, hay partes de su bloque que no entiende
  muy bien

* 13-11-16
- Se subió un versión del bloque de los registros que compila simula y
  sintetiza correctamente, el 85% de la funcionalidad esta hecha. Le
  faltan las interfaces de escritura de los demás bloques (todavía no
  se han enviado que registros ocupa escribir cada bloque) y hace
  falta un bloque que le asigne nombres significativos a la salida con
  todos los valores de los registros para los demás bloques.

* 25-11-16
- Sigue sin haber nada de los bloques DAT y DMA y poco del CMD en el
 repositorio.
- Todos asegura sus bloques esta casi listos y se comprometen a subirlo pronto.

* 28-11-16
- Se sube una versión casi terminada del bloque de CMD control, hace
  falta un sub-bloque funcional.

* 30-11-16
- Se subió una versión completa del bloque DAT

* 1-12-16
- Se encontraron unos bugs en la sintetización de los serializadores y
  deserializadores del proyecto que no ocurren en la versión
  conductual. Se ocupo re-escribir estos módulos y parte del modulo
  DAT
- Todavía no hay modulo de DMA en el git, y a CMD le falta un bloque
  funcional interno.

* 4-12-16
- Se habilitan documentos con la estructural básica para ir escribiendo
  el reporte, la presentación, las especificaciones de cada bloque y
  horas en cada tarea de cada uno al plan de trabajo.
* 8-12-16
- Abiel informa que dejara el curso

#  LocalWords:  sintetización serializadores conductual
#  LocalWords:  deserializadores
